【裁判字號】    95,訴,1090
【裁判日期】    950612
【裁判案由】    毒品危害防制條例
【裁判全文】
臺灣高雄地方法院刑事判決              95年度訴字第1090號
公  訴  人  臺灣高雄地方法院檢察署檢察官
被      告  甲○○
                    （現於臺灣高雄第二監獄執行中）
上列被告因違反毒品危害防制條例案件，經檢察官提起公訴（95
年度毒偵字第2407號）及移送併辦（95年度毒偵字第3625號），
被告於本院準備程序中就被訴事實為有罪之陳述，經詢問當事人
意見，合議庭裁定由受命法官依簡式審判程序獨任審理，本院判
決如下：
    主  文
甲○○連續施用第一級毒品，處有期徒刑拾月，扣案之海洛因壹
包（淨重零點零肆公克，空包裝重零點公克）沒收銷燬之。又
連續施用第二級毒品，處有期徒刑陸月，扣案之甲基安非他命壹
包（淨重零點壹公克）沒收銷燬之。應執行有期徒刑壹年月
，扣案之海洛因壹包（淨重零點零肆公克，空包裝重零點公克
）、甲基安非他命壹包（淨重零點壹公克）沒收銷燬之。
    事  實
一、甲○○曾因施用毒品案件，經本院裁定送觀察、勒戒後，認
    有繼續施用毒品之傾向，令入戒治處所施以強制戒治，於民
    國92年10月20日戒治完畢釋放。詎仍不知悔改，於強制戒治
    執行完畢釋放後5 年內，復基於施用第一級毒品海洛因及第
    二級毒品甲基安非他命之概括犯意，自95年2 月11日22時30
    分許起至同年4 月16日某時止，連續在其位於高雄縣大寮鄉
    ○○村○○路90之75號住處，以針筒注射之方式施用第一級
    毒品海洛因多次；另自95年2 月11日某時起至同年4 月19日
    13時許止，連續在上開住處，以燒烤後吸食煙霧之方式施用
    第二級毒品甲基安非他命多次。嗣於95年2 月13日14時40分
    許，在上開住處前為警查獲，並扣得其所有海洛因1 包（淨
    重0.04公克，空包裝重0.3 公克）；復於95年4 月19日15時
    40分許，在高雄市○○區○○路669 號前為警查獲，並扣得
    其所有甲基安非他命1 包（驗前淨重0.15公克，驗後淨重
    0.13公克）。
二、案經高雄縣政府警察局林園分局、高雄市政府警察局小港分
    局報請臺灣高雄地方法院檢察署檢察官偵查起訴及移送併辦
    。
    理  由
一、按本件被告甲○○所犯均係死刑、無期徒刑、最輕本刑為3
    年以上有期徒刑以外之罪，其於準備程序就前揭被訴事實為
    有罪之陳述，經受命法官告知簡式審判程序之旨，並聽取其
    與公訴人之意見後，本院認無不得或不宜改依簡式審判程序
    進行之情形，爰依刑事訴訟法第273 條之1 第1 項規定，裁
    定本件由受命法官獨任進行簡式審判程序，合先敘明。
二、上揭事實，業據被告於本院審理時坦承不諱，復有海洛因1
    包（淨重0.04公克，空包裝重0.3 公克）、甲基安非他命1
    包（驗前淨重0.15公克，驗後淨重0.13公克）扣案可稽，且
    被告於95年2 月13日14時40分許、95年4 月19日15時40分許
    經警查獲後所採集之尿液，經分別送請台灣檢驗科技股份有
    限公司、高雄市立凱旋醫院檢驗之結果，均呈嗎啡、甲基安
    非他命之陽性反應，有台灣檢驗科技股份有限公司95年3 月
    3 日濫用藥物尿液檢驗報告、高雄市立凱旋醫院95年5 月1
    日濫用藥物尿液檢驗報告、高雄縣政府林園分局大寮分駐所
    查獲毒品案件嫌犯尿液對照表、濫用藥物尿液檢體監管紀錄
    各1 紙在卷足憑；又上開扣得之海洛因、甲基安非他命各1
    包，經鑑定結果，確分別含有第一級毒品海洛因、第二級毒
    品甲基安非他命之成分，亦有法務部調查局95年4 月19日調
    科壹字第220022940 號鑑定通知書、高雄醫學大學附設中和
    紀念醫院編號0000-000號檢驗報告各1 紙附卷可考，足認被
    告之自白與事實相符，本件事證明確，被告犯行洵堪認定。
三、按海洛因、甲基安非他命分別為毒品危害防制條例第2 條第
    2 項第1 款、第2 款所稱之第一、二級毒品，不得施用、持
    有。次按，犯毒品危害防制條例第10條施用第一級、第二級
    毒品之罪者，檢察官應聲請法院裁定，令被告入勒戒處所觀
    察、勒戒，經觀察、勒戒後，檢察官依據勒戒處分之陳報，
    認受觀察、勒戒人無繼續施用毒品傾向者，應即釋放，並為
    不起訴之處分；認受觀察、勒戒人有繼續施用毒品之傾向者
    ，檢察官應聲請法院裁定令入戒治處所強制戒治，其期間為
    6 個月以上，至無繼續強制戒治之必要為止，但最長不得逾
    1 年，強制戒治期滿，應即釋放，由檢察官為不起訴之處分
    。觀察、勒戒或強制戒治執行完畢釋放後，5 年內再犯第10
    條之罪者，應依一般刑事訴訟程序予以起訴論罪科刑，此觀
    諸毒品危害防制條例第20條第1 項、第2 項、第23條第1 項
    、第2 項規定自明。被告曾有如犯罪事實欄所示之觀察勒戒
    、強制戒治前科，有臺灣高等法院被告前案紀錄表1 紙在卷
    可參，其於強制戒治執行完畢釋放後5 年內，再犯本件施用
    毒品案件，依前述規定自應予以起訴論罪科刑。是核被告所
    為，係犯毒品危害防制條例第10條第1 項、第2 項之施用第
    一、二級毒品罪。其持有第一、二級毒品之低度行為，應分
    別為施用第一、二級毒品之高度行為所吸收，不另論罪。其
    先後多次施用第一級毒品及第二級毒品之犯行，均時間緊接
    ，方法相同，均觸犯構成要件相同之罪名，顯均係基於概括
    犯意為之，為連續犯，應分別依刑法第56條規定論以一罪，
    並均依法加重其刑。另除起訴書所載被告於95年2 月11日22
    時30分許、同年月12日23時許，施用第一級毒品海洛因各1
    次之犯行及於95年2 月13日15時10分許回溯24小時內之某時
    ，施用第二級毒品甲基安非他命1 次之犯行業經檢察官起訴
    外，其餘如犯罪事實欄所載之多次施用海洛因、甲基安非他
    命犯行（均包括移送併辦部分）雖未據檢察官起訴，然與前
    揭被訴犯行有連續犯之裁判上一罪關係，已如前述，自為本
    件起訴效力所及，本院應併予審究，併此敘明。又被告所犯
    連續施用第一級毒品及連續施用第二級毒品2 罪間，犯意各
    別，罪名不同，應分論併罰。爰審酌被告曾於94年間因施用
    第一、二級毒品案件，經本院於94年11月10日以94年度訴字
    第3232號分別判處有期徒刑8 月、4 月，定應執行刑為有期
    徒刑10月，並於同年12月1 日確定（目前執行中，未構成累
    犯），其經觀察勒戒、強制戒治及論罪科刑後，仍未能戒絕
    毒癮，顯見其戒絕毒癮之意念非堅，惟念被告於犯罪後坦承
    犯行，態度良好，且施用毒品行為，乃屬對其自身健康之戕
    害行為，及其犯罪動機、目的、手段等一切情狀，分別量處
    如主文所示之刑，並定應執行之刑。
四、末查，扣案之白色粉末1 包（淨重0.04公克，空包裝重0.3
    公克）、晶體1 包（驗前淨重0.15公克，驗後淨重0.13公克
    ），經鑑定結果分別含有海洛因、甲基安非他命成分，前已
    述及，且均係被告所有供其施用之物，業據被告於警詢時自
    承在卷，而盛裝上開海洛因之空包裝袋，雖經法務部調查局
    就之與其所盛裝之第一級毒品海洛因分別鑑析其重量，惟因
    法務部調查局一般係以傾倒之方式，將包裝袋內之第一級毒
    品海洛因倒出與包裝袋分離而稱重，必要時，輔以刮杓刮取
    袋內粉末，然無論依何種方式分離，包裝袋內均有極微量之
    第一級毒品海洛因殘留，業經法務部調查局93年3 月19日調
    科壹字第09300113060 號函釋在案，有該函文在卷可考，足
    認前開盛裝海洛因之空包裝袋內含極微量第一級毒品海洛因
    殘留而無法析離，海洛因與包裝袋應整體視為毒品，依毒品
    危害防制條例第18條第1 項前段規定，不論屬於犯人與否，
    均沒收銷燬之，另扣案之甲基安非他命亦應依毒品危害防制
    條例第18條第1 項前段規定沒收銷燬之，至鑑驗耗損之海洛
    因、甲基安非他命因已滅失，自無庸宣告沒收銷燬，併此敘
    明。
據上論斷，應依刑事訴訟法第273 條之1 第1 項、第284 條之1
、第299 條第1 項前段，毒品危害防制條例第10條第1 項、第2
項、第18條第1 項前段，刑法第11條、第56條、第51條第5 款，
判決如主文。
本件經檢察官乙○○到庭執行職務。
中    華    民    國    95    年    6     月    12    日
                  刑事第五庭    法  官  楊筑婷
以上正本證明與原本無異。
如不服本判決，應於收受送達後10日內向本院提出上訴書狀。
中    華    民    國    95    年    6     月    12    日
                                書記官  林靜慧
附錄本判決之論罪法條：
毒品危害防制條例第10條
施用第一級毒品者，處6 月以上5 年以下有期徒刑。
施用第二級毒品者，處3 年以下有期徒刑。


司法院資訊處製作；財團法人民間司法改革基金會備份。
